# 请教陈版：关于外币资本金折算处理

提问人：leehb0312 时间：2019-03-08 16:49:30
请教陈老师：
1 、公司注册资本 10 万，股东于 19 年 3 月 8 日汇入美元 1.5 万美元公司账户，当日人民银行公布的兑美元中间价是 6.7，汇入当日即去银行结汇，银行的结算汇率是 6.8，那公司实收资本折算汇率用6.7 还是 6.8？
2 、（按6.7折算的话，金额是100,500.00，按6.8折算金额是102,000.00）如果按 6,7 折算，实收资本 100,000 元，资本公积 500 元，上述合计金额与结汇 102,000 的差额计入财务费用-汇兑损益？按照 6.8折算的话，实收资本 100,000 元，资本公积 2000 元，则不会产生汇兑，应该是哪一个？
3 、如果汇兑过程中发生银行手续费 1000 元，实际到账是101,000.00元， 1000 元手续费怎么入账？

回答人：chenyiwei
根据国家工商行政管理总局商务部海关总署国家外汇管理局关于印发《关于外商投资的公司审批登记管理法律适用若干问题的执行意见》的通知（工商外企字 [2006]81 号）第八条：“外商投资的公司的注册资本可以用表示，也可以用其他可自由兑换的外币表示。作为公司注册资本的外币与或者外币与外币之间的折算，应按发生（缴款）当日中国人民银行公布的汇率的中间价计算。”。
所以，此处实收资本的折算汇率应为 6.7。相应地，账务处理中资本公积为500 元，结汇金额 10200 与实收资本、资本公积之间的差额 1500 为汇兑收益。